臺灣高雄地方法院刑事判決　　　　　　　　　　　　　九十一年度易字第八二九號
　　公　訴　人　臺灣高雄地方法院檢察署檢察官
　　被　　　告　甲○○
右列被告因竊盜等案件，經檢察官提起公訴（九十一年度偵字第一八四五號），本院
判決如左：
    主  文
甲○○共同攜帶兇器竊盜，處有期徒刑捌月。緩刑肆年。緩刑期間交付保護管束。
    事  實
一、甲○○明知綽號「阿龍」之不詳姓名年籍成年男子所持有之車牌號碼ＫＥ８—五
    八０號（引擎號碼ＳＡ２０ＥＡ—３０２５９７號）機車，係來路不明之贓車（
    該車係車主鍾宏明於同年月二十日二十許在鳳山市○○路住處附近遭竊之贓車）
    ，為向「阿龍」借得該車使用，乃與該名「阿龍」男子基於共同之犯意聯絡，意
    圖為自己不法所有，於九十年十二月二十一日十七時許，偕同至大寮鄉○○○路
    八十二巷三０七號附近，由其在旁把風掩護，綽號「阿龍」男子則持其所有客觀
    上具有危險性可供兇器使用之梅花板手（長約二十公分，金屬材質，梅花孔狀，
    未經扣案）一支下手竊取葉曉娟所有停放在該處之車牌號碼ＫＭ７—七六二號機
    車車牌乙面，經「阿龍」男子將該面車牌懸掛在前揭ＫＥ８—五八０號贓車後，
    收受該贓車供己騎用。嗣其將贓車借予不知情之郭泰瑋，郭泰瑋又將該車轉借予
    顧芳菱。於同年月二十二日十五時三十分許，由顧芳菱騎乘該車行經高雄市○○
    ○路與中正一路口為警攔檢循線查獲。
二、案經高雄市政府警察局苓雅分局移送臺灣高雄地方法院檢察署檢察官偵查起訴。
    理  由
一、右揭事實，業據被告甲○○坦白承認，核與被害人鍾宏明、葉曉娟警訊陳述機車
    、車牌失竊情節及證人郭泰瑋、顧芳菱二人證述借車經過相符，被告自白應與事
    實相符，堪以採為前揭犯罪事實之認定證據。此外，復有前揭機車、車牌失竊之
    個別查詢報表、贓物領據等在卷供參，事證明確，被告犯行洵堪認定。
二、按刑法第三百二十一條第一項第三款之攜帶兇器竊盜罪，係以行為人攜帶兇器竊
    盜為其加重條件，此所謂之兇器，其種類並無限制，凡客觀上足以對人之生命、
    身體、安全構成威脅，具有危險性之兇器均屬之，且祇須行竊時攜帶此種具有危
    險性之兇器為已足，並不以攜帶之初有行兇之意圖為必要，螺絲起子為足以殺傷
    人生命、身體之器械，顯為具有危險性之兇器，此有最高法院七十九年台上字第
    五二五三號判例意旨可資參照。查本案被告與綽號「阿龍」男子持以竊取車牌之
    梅花扳手一支，為金屬材質，長約二十公分左右等情，雖無實物扣案，惟已據被
    告供明在卷可按，堪認該支扳手客觀上足以對人之生命、身體、安全構成威脅，
    乃係具有危險性之兇器，核屬前揭規定之兇器無誤。故被告與綽號「阿龍」男子
    共持上開梅花扳手竊取車牌，核其所為，係犯前揭刑法第三百二十一條第一項第
    三款之攜帶兇器竊盜罪；另被告於綽號「阿龍」男子將二人竊得之車牌懸掛在Ｋ
    Ｅ８—五八０號贓車後，收受該部贓車使用之行為，核係另犯同法第三百四十九
    條第一項之收受贓物罪。被告所犯竊取車牌行為，與該名綽號「阿龍」成年男子
    ，互有犯意聯絡及行為分擔，均為共同正犯。又被告為借用贓車，而與「阿龍」
    男子先行竊取他人車牌懸掛，所犯上開竊盜、收受贓物二罪間，應有方法結果之
    牽連關係，為牽連犯，應從一重之攜帶兇器竊盜罪論處，公訴人認應分論併罰，
    尚有違誤。審酌被告為借用贓車而竊取他人車牌掩飾，惟並無其他非法意圖，且
    使用贓車數日即遭查獲，犯罪情節亦非重大，犯後已坦承犯行，深具悔悟，態度
    良好，前尚無犯罪科刑前科，有臺灣高等法院被告全國前案紀錄表、臺灣高雄地
    方法院檢察署刑案資料查註紀錄表等在卷可參等一切情狀，量處如主文所示之刑
    。再查被告前未曾受有期徒刑以上刑之宣告，因一時失慮，偶罹刑典，事後已坦
    承犯行，且深具悔意，信其經此次起訴、審判及刑之宣告後，應知所警惕而無再
    犯之虞，故本院認對其所宣告之刑，以暫不執行為當，併予以宣告緩刑四年。惟
    被告年僅十九歲，為收受贓車而另竊取他人車牌懸掛，品德顯有瑕疵，自律亦不
    嚴，為期能徹底根除其惡性，宜委由觀護人以專業知識，輔導其品性，並監督其
    改過自新，俾收緩刑之效，爰依刑法第九十三條第一項之規定，宣告其於緩刑期
    內交付保護管束。至被告與綽號「阿龍」男子持以竊取車牌之梅花扳手，為共犯
    之「阿龍」男子所有，固據被告陳明，惟「阿龍」之人，其姓名年籍不詳，且扳
    手亦未扣案，為免日後執行困難，不併為沒收宣告，附此敘明。
據上論斷，應依刑事訴訟法第二百九十九條第一項前段，刑法第二十八條、第三百二
十一條第一項第三款、第三百四十九條第一項、第五十五條、第七十四條第一款、第
九十三條第一項，罰金罰鍰提高標準條例第一條前段，判決如主文。
中      華      民      國    九十一    年      四      月    十二    日
                                  臺灣高雄地方法院刑事庭
                                      法  官  陳淑卿
右為正本，係照原本作成，證明與原本無異。
如不服本判決，應於送達後十日內，向本院提出上訴狀。
                                      書記官  陳朝宗
中      華      民      國    九十一    年      四      月     十二     日
附錄本判決論罪科刑之法條：
刑法第三百二十一條第一項：
犯竊盜罪而有左列情形之一者，處六月以上、五年以下有期徒刑：
一  於夜間侵入住宅或有人居住之建築物、船艦或隱匿其內而犯之者。
二  毀越門扇、牆垣或其他安全設備而犯之者。
三  攜帶兇器而犯之者。
四  結夥三人以上而犯之者。
五  乘火災、水災或其他災害之際而犯之者。
六  在車站或埠頭而犯之者。
刑法第三百四十九條第一項
收受贓物者，處三年以下有期徒刑、拘役或五百元以下罰金。
